【裁判字號】    91,交聲,1824
【裁判日期】    920109
【裁判案由】    交管條例聲異
【裁判全文】
臺灣板橋地方法院交通事件裁定                  九十一年度交聲字第一八二四號
    原處分機關  交通部公路總局台北區監理所
    受處分人即
    異  議  人  甲○○  男  二.
右列受處分人因違反道路交通管理處罰條例案件，對於交通部公路總局台北區監理所
九十一年十月九日所為之處分（原處分案號：北監五字第裁四０－Ａ四Ｋ０００七四
四號），聲明異議，本院裁定如左：
    主  文
異議駁回。
    理  由
一、按汽車所有人、駕駛人違反道路交通管理，經主管機關裁決後逾十五日未向管轄
    地方法院聲明異議，或其聲明異議經法院裁定確定，而不依裁決或裁定繳納罰鍰
    或不繳送汽車牌照、駕駛執照者，依左列規定處理之：三、罰鍰不繳者，按其罰
    鍰數額，易處吊扣汽車牌照或駕駛執照一個月至三個月；不依期限繳送汽車牌照
    或駕駛執照者，吊銷其汽車牌照或駕駛執照。又汽車駕駛人，有左列情形之一者
    ，處新臺幣六千元以上一萬二千元以下罰鍰，並當場禁止其駕駛及扣留其車輛牌
    照：六、使用註銷之駕駛執照駕駛小型車或機器腳踏車者。道路交通管理處罰條
    例第六十五條、第二十一條第一項第六款分別定有明文。
二、本件受處分人即異議人甲○○前於八十八年七月二十四日十一時五十分許，駕駛
    ＤＪ｜六六二二號自用小客車，在台北縣泰山鄉○○路○段，因違規在公車站牌
    十公尺內之禁止臨時停車處所停車之違規事實，有經異議人當場簽收之台北縣警
    察局舉發違反道路交通安全事件通知單、交通部公路總局北區監理所九十年十月
    三十日北監五字第裁四０－四二００號違反道路交通事件裁決書、掛號回執各一
    件在卷可稽，依該裁決書處罰主文所載：「一、罰鍰新台幣壹仟貳佰元整，罰鍰
    限於九十年十一月二十九日前繳納。二、上開罰鍰逾期不繳納之處分：(一)自九十
    年十一月三十日起易處吊扣駕駛執照二個月，並限於九十年十二月十四日前繳納
    。(二)九十年十二月十四日前未繳送駕駛執照者，自九十年十二月十五日起易處吊
    銷，並逕行註銷駕駛執照。(三)駕駛執照吊（註）銷後，自九十年十二月十五日起
    一年內不得重新考領駕駛執照。」異議人既於九十年十一月二日收受該裁決書，
    此有掛號回執在卷可稽，自應依裁決書繳納罰鍰，或於收受裁決書之翌日起二十
    日內，依法向本院聲明異議，詎異議人並未就該裁決書提起異議，復未依裁決書
    繳納罰鍰，且於九十年十一月三十日起經易處吊扣駕駛執照，復未依裁決書所定
    於九十年十二月十四日前繳送駕駛執照，則原處分機關自九十年十二月十五日起
    易處吊銷，並逕行註銷駕駛執照，依前開說明，核無不合。異議人雖辯稱：伊收
    受裁決書時所認知之繳送證照，既非繳納或繳回發照單位，即應為監理單位自動
    調扣證照，其因未繳送而駕駛執照遭吊銷，伊並非惡意，且執行註銷時並未再通
    知駕照業已註銷云云，惟前開裁決書對於處分之內容，既已明白載明，自何時起
    易處吊銷駕駛執照，自何時起應繳送，逾期不繳送即逕行註銷等情，異議人自無
    推諉為認知錯誤之理，所辯尚屬卸責之詞，自無可採。
三、又受處分人即異議人甲○○復於九十一年七月十一日二十時十分許，在台北市○
    ○路一八一號，使用前開經註銷之駕駛執照駕車違規之事實，有經異議人簽收之
    台北市政府警察局舉發違反道路交通管理通知單（其載記之違規事實，誤載為駕
    駛執照吊扣期間駕車者，實則該駕駛執照業遭註銷）、交通部公路總局台北區監
    理所九十一年十月九日北監五字第裁四０－Ａ四Ｋ０００七四四號違反道路交通
    管理事件裁決書各一件在卷可稽，異議人使用註銷之駕駛執照駕車之違規事實，
    已堪認定。至上開交通部公路總局北區監理所九十年十月三十日北監五字第裁四
    ０－四二００號違反道路交通事件裁決書舉發違規事實欄，將「在禁止臨時停車
    處所停車」，更正為「公車站牌十公尺停車」，並加蓋校對章，原屬處分機關之
    職權作為，且與台北縣警察局之前開舉發違反道路交通安全事件通知單所載違規
    事實相符，自不影響該裁決書之效力；又前開台北市政府警察局舉發違反道路交
    通管理通知單，其載記之違規事實，雖載為駕駛執照吊扣期間駕車者，惟於異議
    人違規之時間即九十一年七月十一日，異議人之駕駛執照業遭註銷，已如前述，
    則原處分機關之裁決書，舉發違規事實載為「使用註銷駕駛執照駕車者」，亦與
    事實相符，亦不影響該裁決書之效力。則異議人質以裁決書非同一份，或裁決書
    之處罰主文有所不符云云，亦尚無可採。綜上所述，原處分機關據以援引首揭規
    定，裁處罰鍰一萬二千元並無不當，本件異議為無理由，應予駁回。
四、據上論斷，應依道路交通案件處理辦法第十九條，裁定如主文。
中      華      民      國      九十二      年      一      月    九    日
                              臺灣板橋地方法院交通法庭
                                      法  官  林 春 長
右正本證明與原本無異
如不服本裁定應於送達後五日內向本院提出抗告狀
                                      書記官  黃 炎 煌
中      華      民      國      九十二      年      一      月    十    日


司法院資訊處製作；財團法人民間司法改革基金會備份。
